【裁判字號】    89,台上,556
【裁判日期】    890127
【裁判案由】    違反麻醉藥品管理條例
【裁判全文】
最高法院刑事判決                                八十九年度台上字第五五六號
    上  訴  人  甲○○
    選任辯護人  黃丁風律師
右上訴人因違反麻醉藥品管理條例案件，不服台灣高等法院中華民國八十六年十二月
三日第二審判決（八十六年度上訴字第四三六四號，起訴案號：台灣基隆地方法院檢
察署八十五年度偵字第四五三七號、八十六年度偵字第七二一、一一六四號），提起
上訴，本院判決如左：
    主  文
上訴駁回。
    理  由
一、非法販賣化學合成麻醉藥品部分：
按刑事訴訟法第三百七十七條規定：上訴於第三審法院，非以判決違背法令為理由，
不得為之。是提起第三審上訴，應以原判決違背法令為理由，係屬法定要件。且必須
依據卷內資料為具體之指摘，並足據以辨認原判決已具備違背法令之形式，始屬相當
。本件原判決依憑上訴人甲○○之部分自白，及證人周明顯、張俊憲之證述等證據資
料，認定上訴人有如原判決事實欄所載連續非法販賣化學合成麻醉藥品犯行，因而撤
銷第一審該部分不當之判決，仍論處上訴人罪刑，已於理由內詳細敘述所憑之證據及
認定之理由，並說明上訴人所辯伊於民國八十五年九月二十五日收受張俊憲交付之新
台幣（下同）二萬元係借款，並非購買安非他命之款項，伊因借款未還，始遭誣陷；
及證人張俊憲於原審改稱：將款交予上訴人，請其代向綽號「阿球」者購買安非他命
云云，均不足採信，已依據卷內資料詳予指駁與說明。從形式上觀察，原判決並無違
背法令情形存在。次查犯罪事實之認定及證據之取捨，乃事實審法院之職權，認定犯
罪事實所憑之證據，並不以直接證據為限，即綜合各種間接證據，本於推理作用，為
其認定犯罪事實之基礎，如不違背經驗法則與論理法則，即不得指為違法，而據為上
訴第三審之理由。原判決綜合各種證據，認定上訴人有上揭犯行，究竟違背如何之經
驗法則或論理法則。上訴意旨，並未具體指明，徒就原判決已說明之事項或屬原審採
證認事職權之適法行使，任意指摘有職權調查未盡、證據上理由矛盾之違法，且仍為
單純事實之爭執，難謂為適法之第三審上訴理由。再原判決認定上訴人於八十五年九
月二十五日收受張俊憲二萬元，允諾販賣安非他命予張俊憲後，未依約交付安非他命
，亦未退回款項，應構成販賣安非他命未遂，適用法律並無矛盾，上訴意旨任意指摘
原判決理由矛盾，自非依據卷內資料執為指摘之合法上訴理由。又原審僅就上訴人非
法吸用安非他命部分，認定係累犯，非法販賣安非他命部分並未作相同之認定，業於
判決理由內敘述甚詳，上訴意旨指摘原判決主文與事實及理由矛盾，亦非適法之第三
審上訴理由。其他上訴意旨置原判決之明確論斷說明於不顧，仍執陳詞，任意爭辯，
漫指原判決不適用法則、理由不備、理由矛盾云云，殊不足據以辨認原判決已具備違
背法令之形式。依上說明，其上訴違背法律上之程式，應予駁回。
二、非法吸用化學合成麻醉藥品部分：
按刑事訴訟法第三百七十六條所列各罪之案件，經第二審判決者，不得上訴於第三審
法院，法有明文。本件上訴人被訴非法吸用化學合成麻醉藥品部分，原審係依麻醉藥
品管理條例第十三條之一第二項第四款論處罪刑，核屬刑事訴訟法第三百七十六條第
一款之案件。依首開說明，既經第二審判決，自不得上訴於第三審法院，上訴人竟復
提起上訴，顯為法所不許。
據上論結，應依刑事訴訟法第三百九十五條前段，判決如主文。
中      華      民      國    八十九    年      一      月    二十七    日
                              最高法院刑事第三庭
                                  審判長法官  陳  錫  奎
                                        法官  洪  清  江
                                        法官  吳  昆  仁
                                        法官  李  伯  道
                                        法官  邵  燕  玲
      右正本證明與原本無異
                                              書  記  官
中      華      民      國    八十九    年      二      月      一      日


司法院資訊處製作；財團法人民間司法改革基金會備份。
